Minutes et répertoires du notaire Antoine I BELOT, 2 janvier 1683 - 3 avril 1710 (étude II)
Archives nationales
- Minutes de Antoine I BELOT, janvier 1683 - juillet 1710; MC/ET/II/282 - MC/ET/II/365
  - Minutes. 1705, janvier - 1705, juillet, janvier 1705 - juillet 1705; MC/ET/II/353
    - testament de Barbe Lechantre, veuve de Guillaume Godet, tambour Major du régiment des gardes françaises, faubourg Saint-Denis, 21 juillet 1705; MC/ET/II/353
      testament; Saint-Denis (faubourg); Lechantre, Barbe; Godet, Guillaume
    - Foyer (Jacques), marchand orfèvre, enclos du Temple § Met sa fille en qualité d'alloué chez une marchande lingère, 29 octobre 1705; MC/ET/II/353
      contrat de travail; Foyer, Jacques
  - Minutes. 1705, août - 1705, décembre, août 1705 - décembre 1705; MC/ET/II/354
    - CROZAT (Antoine) receveur général des finances de la généralité de Bordeaux place Louis Le Grand § Déclaration, 1er août 1705; MC/ET/II/354
      déclaration; Crozat, Antoine (1655-1738)
    - Auffroy (Simon), rue du Bourg-l'Abbé, orfèvre § Transport de rente à .., 17 août 1705; MC/ET/II/354
      transport de droits; Auffroy, Simon
    - Succession de Anne Mouchet, fille majeure, 22 août 1705; MC/ET/II/354
      partage; Mouchet, Anne
    - Contrat de mariage entre René Josse, rue Vieille-Place-aux-Veaux et Nicole Aubry, fille de feu Didier Aubry, fripier, rue Vieille-Place-aux-Veaux, 27 août 1705; MC/ET/II/354
      contrat de mariage; Vieille-Place-aux-Veaux (rue de la); Josse, René; Aubry, Nicole; brocanteur
    - BESANÇON (Simon de) maître peintre quai de Gesvres § Constitution de rente, 17 septembre 1705; MC/ET/II/354
    - Inventaire après décès de Marie Marchand, Le Mesnil-Amelot, veuve de Jacob Sandron, bourgeois de Paris, 22 septembre 1705; MC/ET/II/354
      inventaire après décès; Le Mesnil-Amelot (Seine-et-Marne); Marchand, Marie; Sandron, Jacob
    - Inventaire après décès de Madeleine Lecomte, fille majeure, femme de chambre, 23 septembre 1705; MC/ET/II/354
      inventaire après décès; Lecomte, Madeleine; employé de maison
    - PETIT (Antoinnette), maîtresse peinteresse, rue des Arcis § Transaction, 30 septembre 1705; MC/ET/II/354
      accord; Petit, Antoinnette
    - Bail pour six ans, par Armand-Claude Mollet, à Gabriel Thévenat, bourgeois de Paris, demeurant rue de Richelieu, d'un petit corps de logis avec un petit jardin, faisant partie des bâtiments et jardins qui appartiennent au bailleur en vertu de ses charges et brevets, situés près du palais des Tuileries, du côté du Carrousel, moyennant 350 livres de loyer annuel., 10 octobre 1705; MC/ET/II/354
      Documents du Minutier central concernant l'histoire de l'art (1700-1750), par Mireille Rambaud, tome II [études I à X, soit 2357 actes], Paris, Archives nationales, 1971, p. 136 (instrument de recherche imprimé dématérialisé, certaines notices sont plus détaillées dans la version intégrale accessible en ligne par la rubrique 'Autres instruments de recherche', voir contexte dans le Plan d’orientation général - Notaires de Paris, guides thématiques du Minutier).
    - Contrat de mariage entre Pierre Meline, officier déchargeur de bois, bourgeois de Paris, rue Neuve Saint-Honoré et Antoinette-Elisabeth Hebert, fille de Claude Hebert (décédé), entrepreneur des bâtiments du roi, rue de la Bourbe, 18 octobre 1705; MC/ET/II/354
      contrat de mariage; Neuve-Saint-Honoré (rue); Meline, Pierre; Hebert, Antoinette-Elisabeth; Hebert, Claude; chef d'entreprise
    - Inventaire après décès de Anselme Mathoret, gagne-denier, rue des Arcis, époux de Anne Caron, 22 octobre 1705; MC/ET/II/354
      inventaire après décès; Arcis (rue des); Mathoret, Anselme; Caron, Anne; journalier
    - Contrat de mariage entre Hilaire Dunepart, compagnon tabletier, clerc de la communauté des maîtres peigniers tabletiers à Paris, rue de la Heaumerie et Anne Caron, veuve de Anselme Mathoret, gagne deniers, rue des Arcis, 30 octobre 1705; MC/ET/II/354
      contrat de mariage; Heaumerie (rue de la); Arcis (rue des); Dunepart, Hilaire; Caron, Anne; Mathoret, Anselme; tabletier; journalier
    - Testament de Claude Daguinet, prêtre, docteur en théologie, dans l'une des cours de l'abbaye de Notre-Dame de Port-Royal, Faubourg Saint-Jacques, 13 novembre 1705; MC/ET/II/354
      testament; Saint-Jacques (faubourg); Port-Royal (prison de); Daguinet, Claude; prêtre
    - Testament olographe de Noël de Beauvais, notaire au Châtelet, rue Coquillière, époux de Geneviève Philipponnat, 17 novembre 1705; MC/ET/II/354
      testament; Coquillière (rue); Beauvais, Nöel de; Philipponnat, Geneviève; notaire
    - Vente par Geneviève Philipponat, veuve de feu Noël de Beauvais, notaire au Châtelet, demeurant rue Coquillière, de l'office de notaire dont il était pourvu, à Nicolas-Charles de Beauvais, son fils, agent de change à Paris, moyennant 40000 l., dont 10000 l. pour les pratiques et 30000 l. pour l'office., 17 novembre 1705; MC/ET/II/354
      traité d'office; Coquillière (rue); Beauvais, Nicolas Charles de (16..-1724); Beauvais, Noël de (16..-1705); Philipponat, Geneviève; agent de change; notaire
    - Dépôt du testament olographe de Noël de Beauvais, notaire au Châtelet, daté du 15 juillet 1704., 17 novembre 1705; MC/ET/II/354
      testament; Beauvais, Noël de (16..-1705); notaire
    - Vente par Geneviève Philipponat, veuve de feu Noël de Beauvais, notaire au Châtelet, de l'office de notaire dont il était pourvu, à Nicolas-Charles de Beauvais, agent de change, demeurant rue Coquillière, son fils, moyennant 40000 l., dont 10000 l. pour les pratiques et 30000 l. pour l'office., 17 novembre 1705; MC/ET/II/354
    - Contrat de mariage entre André Deseyne, compagnon menuisier, rue de la Verrerie et Marie-Anne Desjardins, fille de Pierre Desjardins, maître menuisier, rue des Arcis, 22 novembre 1705; MC/ET/II/354
      contrat de mariage; Verrerie (rue de la); Arcis (rue des); Deseyne, André; Desjardins, Marie-Anne; Desjardins, Pierre; menuisier; menuisier
    - Inventaire après décès de Noël de Beauvais, notaire au Châtelet, rue Coquillière, époux de Geneviève Philipponnat, 1er décembre 1705; MC/ET/II/354
      inventaire après décès; Coquillière (rue); Beauvais, Nöel de; Philipponnat, Geneviève; notaire
    - Inventaire après décès de feu Noël de Beauvais, notaire au Châtelet de Paris, demeurant rue Coquillière, à la requête de Geneviève (Le) Philipponnat, sa veuve., 1er décembre 1705; MC/ET/II/354
      inventaire après décès; Coquillière (rue); Beauvais, Noël de (16..-1705); Le Philipponnat, Geneviève; Philipponat, Geneviève; notaire
    - Contrat de mariage entre Louis Dupré, commis d'un intendant des finances, rue Saint-Avoye et Claude Leblanc, fille de Jean Baptiste Leblanc, avocat au parlement, rue de la Verrerie, 16 décembre 1705; MC/ET/II/354
      contrat de mariage; Verrerie (rue de la); Sainte-Avoie (rue); Dupré, Louis; Leblanc, Claude; Leblanc, Jean-Baptiste; avocat au parlement (Ancien Régime)
  - Minutes. 1706, janvier - 1706, mai, janvier 1706 - mai 1706; MC/ET/II/355
    - Contrat de mariage entre Martin Obry, maître tapissier,rue des Lombards et Jeanne Marie Moreau, fille de Antoine Moreau, maître vinaigrier et l'un des officiers rouleurs à Paris, rue de la Vieille-Monnaie, 3 janvier 1706; MC/ET/II/355
      contrat de mariage; Lombards (rue des); Vieille-Monnaie (rue de la); Obry, Martin; Moreau, Jeanne-Marie; Moreau, Antoine; tapissier; vinaigrier
    - Godefroy (Fiacre) marchand tapissier § présent au mariage, 3 janvier 1706; MC/ET/II/355
      contrat de mariage; Godefroy, Fiacre
    - Obry (Martin) maître tapissier rue des Lombards § mariage, 3 janvier 1706; MC/ET/II/355
      contrat de mariage; Obry, Martin
    - Chicaneau (Pierre) maître de la manufacture de porcelaine établie à Saint-Cloud § Signature à contrat de mariage beau-frère du Marie com, 3 janvier 1706; MC/ET/II/355
    - Contrat de mariage entre Nicolas Lemoyne, archer, rue Saint-Germain-l'Auxerrois et Madeleine-Catherine Pernelle, veuve de Louis Robert, archer, rue Saint-Germain-l'Auxerrois, 12 janvier 1706; MC/ET/II/355
      contrat de mariage; Saint-Germain-l'Auxerrois (rue); Lemoyne, Nicolas; Pernelle, Madeleine-Catherine; Robert, Louis; militaire du rang
    - Mireur (Jean-Baptiste), marchand orfèvre, rue des Gesvres, créancier de J. Foyé, marchand orfèvre., 12 janvier 1706; MC/ET/II/355
      Mireur, Jean-Baptiste
    - Regnard (François), marchand orfèvre, rue d'Arras § Créancier de J. Fagé, marchand orfèvre, 12 janvier 1706; MC/ET/II/355
      Regnard, François; Fagé, J.
    - Coiny (Mathieu), marchand orfèvre, à Versailles § Créancier de J. Fogé, marchand orfèvre, 12 janvier 1706; MC/ET/II/355
      obligation; Coiny, Mathieu; Fogé, J.
    - Depost (Marguerite), femme de Charles Desain, marchande publique et courtière d'orfèvrerie, rue Saint-Louis § Créancière de J. Foyé, marchand orfèvre, 12 janvier 1706; MC/ET/II/355
      obligation; Depost, Marguerite; Foyé, J.
    - Deparis (Jean), marchand orfèvre, quai des Orfèvres § Créancier de J. Fogé, marchand orfèvre, 12 janvier 1706; MC/ET/II/355
      obligation; Deparis, Jean
    - Desmasure (Pierre), marchand orfèvre, rue de la Coutellerie § Créancier de J. Foyé, marchand orfèvre, 12 janvier 1706; MC/ET/II/355
      obligation; Desmasure, Pierre; Foyé, J.
    - Hannier (Jean), marchand orfèvre § Créancier de J. Fayé, marchand orfèvre, 12 janvier 1706; MC/ET/II/355
      obligation; Hannier, Jean
    - Lenoir (Alexandre), marchand orfèvre, rue de la Truanderie § Créancier de J. Fayé, marchand orfèvre, 12 janvier 1706; MC/ET/II/355
      obligation; Lenoir, Alexandre; Fayé, J.
    - Goreau (Pierre) Maître fondeur; feu sa veuve créancière § Créancière de J-Fogé marchand orfèvre, 12 janvier 1706; MC/ET/II/355
      Goreau, Pierre
    - Delaplace (Antoine) maître coutelier rue de la Coutellerie § créancier de J. Fogé marchand orfèvre, 12 janvier 1706; MC/ET/II/355
      Delaplace, Antoine
    - Testament de Jeanne Noël, rue Saint-Antoine, veuve de Henri Legouy, charpentier, 14 janvier 1706; MC/ET/II/355
      testament; Saint-Antoine (rue); Noël, Jeanne; Legouy, Henri; charpentier
    - Testament de Nicole Cosson, fille majeure, rue de la Tannerie, 13 mars 1706; MC/ET/II/355
      testament; Tannerie (rue de la); Cosson, Nicole
    - Contrat de mariage entre Thibault-Gaspard Thierry, avocat au parlement, Dijon et Catherine Lucot, fille de Jean-Baptiste Lucot, écuyer, conseiller, secrétaire du roi, rue de la Monnaie, 3 mai 1706; MC/ET/II/355
      contrat de mariage; Monnaie (rue de la); Dijon (Côte-d'Or); Thierry, Thibault-Gaspard; Lucot, Catherine; Lucot, Jean-Baptiste; avocat au parlement (Ancien Régime)
    - Inventaire après décès de Hilaire Lebacheux, contrôleur à la Halle aux toiles, bourgeois de Paris, rue Saint-Antoine, époux de Geneviève-Gabrielle Saudron, marchande lingère toilière, 7 mai 1706; MC/ET/II/355
      inventaire après décès; Saint-Antoine (rue); Lebacheux, Hilaire; Saudron, Geneviève-Gabrielle; teinturier blanchisseur; passementier
    - Le Bacheux (Pierre) marchand tapissier rue aux Fèves § présent à l'inventaire de Hilaire Le Bacheux, 7 mai 1706; MC/ET/II/355
      inventaire; Le Bacheux, Pierre
    - Duchesne (horloger) Une montre a cadran d'émail dans sa boîte, prisée 60 livres, faite par .. § Inventaire Le Bacheux, 7 mai 1706; MC/ET/II/355
      inventaire; Duchesne, horloger
    - Jossay (Antoine), marchand orfèvre, rue Saint-Antoine § Transport de bail d'une boutique, 15 mai 1706; MC/ET/II/355
      Jossay, Antoine
    - Fordrin (Louis) maître serrurier à Paris et ordinaire des bâtiments du Roi, rue des Bourdonnais § quittance, 19 mai 1706; MC/ET/II/355
      quittance; Fordrin, Louis
    - Brunetaud (François) entrepreneur des bâtiments grande rue du faubourg Saint-Antoine § met en apprentissage son fgs chez un apothicaire, 20 mai 1706; MC/ET/II/355
      contrat d'apprentissage; Brunetaud, François
    - Contrat de mariage entre Georges Fontenay, marchand bourgeois de Paris, rue des Cinq-Diamants et Marguerite Toupiolle, file de Jean Toupiolle, marchand bourgeois de Paris, rue Saint-Jacques de la Boucherie, 21 mai 1706; MC/ET/II/355
      contrat de mariage; Cinq-Diamants (rue des); Saint-Jacques-la-Boucherie (rue); Fontenay, Georges; Toupiolle, Marguerite; Toupiolle, Jean; commerçant
    - Capart (Claude), maître peintre doreur, quai neuf § prend au apprenti, 30 mai 1706; MC/ET/II/355
      Capart, Claude
    - peintre doreur (apprentissage) § Louis Fouré, garçon brasseur, met en apprentis. son fils Jacques Fouré, âgé de 15 ans, pour 5 ans, chez Claude Capart, maître peintre doreur Nourri, logé, blanchi S.d.d., 30 mai 1706; MC/ET/II/355
      Fouré, Louis; Fouré, Jacques; Capart, Claude
    - Chauvin (Pierre) doreur rue du Roule § créancier de J. Foyé, marchand orfèvre, 12 juin 1706; MC/ET/II/355
      Chauvin, Pierre
  - Minutes. 1706, juin - 1706, septembre, juin 1706 - septembre 1706; MC/ET/II/356
    - Inventaire après décès de Jeanne Dubois, femme de Alexis Lorieux, maître doreur, rue de la Coutellerie, 19 juin 1706; MC/ET/II/356
      inventaire après décès; Coutellerie (rue de la); Dubois, Jeanne; Lorieux, Alexis; décorateur
    - Lorieux (Alexis) maître doreur rue de la Coutellerie § inventaire après le décès de sa femme, 19 juin 1706; MC/ET/II/356
      inventaire; Lorieux, Alexis
    - Contrat de mariage entre Jean-François Benard, gantier, rue Saint-Denis et Louise Boutet, fille de Guillaume Boutet, parfumeur, Pont au Change, 20 juin 1706; MC/ET/II/356
      contrat de mariage; Saint-Denis (rue); Change (pont au); Benard, Jean-François; Boutet, Louise; Boutet, Guillaume; maroquinier; fabricant d'accessoires vestimentaires; parfumeur
    - Delacour (Guillaume), maître peintre § Présent au mariage, 20 juin 1706; MC/ET/II/356
      contrat de mariage; Delacour, Guillaume
    - Lorieux (Nicolas) maître doreur § présent au mariage, 20 juin 1706; MC/ET/II/356
      contrat de mariage; Lorieux, Nicolas
    - Lorieux (Alexis) maître doreur rue de la Coutellerie § mariage, 20 juin 1706; MC/ET/II/356
      contrat de mariage; Lorieux, Alexis
    - Baron (Pierre) maître doreur § présent au mariage, 20 juin 1706; MC/ET/II/356
      contrat de mariage; Baron, Pierre
    - Contrat de mariage entre Alexis Lorieux, maître doreur, rue de la Coutellerie et Catherine Hubert, fille de Jean Hubert (décédé), marchand de toile à Dormans en Champagne, rue Saint-Jacques-de-la-Boucherie, 20 juin 1706; MC/ET/II/356
      contrat de mariage; Coutellerie (rue de la); Saint-Jacques-la-Boucherie (rue); Lorieux, Alexis; Hubert, Catherine; Hubert, Jean; décorateur; commerçant
    - Contrat de mariage entre Jean-Baptiste Sénéchal, marchand mercier joaillier, quai de Gesvres et Marie-Elisabeth Hannier, fille de Jean Baptiste Hannier, marchand orfèvre, joaillier, bourgeois de Paris, rue de Gesvres, 11 juillet 1706; MC/ET/II/356
      contrat de mariage; Gesvres (quai de); Gesvres (rue de); Sénéchal, Jean-Baptiste; Hannier, Marie-Elisabeth; Hannier, Jean-Baptiste; orfèvre; orfèvre; orfèvre
    - Inventaire après décès de Nicolas Correur de Rancy, capitaine, cloître Saint-Germain l'Auxerrois, 9 août 1706; MC/ET/II/356
      inventaire après décès; Saint-Germain-l'Auxerrois (cloître); Correur de Rancy, Nicolas; officier (armée)
    - Contrat de mariage entre François Deshayes, maître et marchand peaussier, tanneur en cuir, rue Saint-Jacques-de-la-Boucherie et Judith Grosjean, fille de Claude Grosjean, laboureur à Brouais près de Cézanne en Brie, rue des Tournelles, 14 août 1706; MC/ET/II/356
      contrat de mariage; Saint-Jacques-la-Boucherie (rue); Tournelles (rue des); Deshayes, François; Grosjean, Judith; Grosjean, Claude,; commerçant; agriculteur
    - Contrat de mariage entre Thomas Duval, avocat au parlement, rue Saint-Denis et Marie-Madeleine-Claude Cries, fille de Edme Cries (décédé), lieutenant au duché de Chatillon sur Loing, rue des Mathurins, 20 août 1706; MC/ET/II/356
      contrat de mariage; Saint-Denis (rue); Mathurins (rue des); Duval, Thomas; Cries, Marie-Madeleine-Claude; Cries, Edme; avocat au parlement (Ancien Régime)
    - Contrat de mariage entre Landry Dupré, maître savetier, rue de la Heaumerie et Marie Denoielle, fille de Denoielle Jean (décédé), garde des bois aux Beaux en Picardie, rue Saint-Jacques-de-la-Boucherie, 25 août 1706; MC/ET/II/356
      contrat de mariage; Heaumerie (rue de la); Saint-Jacques-la-Boucherie (rue); Dupré, Landry; Denoielle, Marie; Denoielle, Jean; bottier
    - Obligation de Claude de Sève, veuve d'Antoine Girard, comte de Villetaneuse, demeurant en son hôtel, rue Saint-Dominique, envers Nicolas Liévain, architecte, juré expert, demeurant rue du Cimetière-Saint-Nicolas-des-Champs, de la somme de 4.750 livres, soit la moitié de 9.500 livres, prix des travaux de maçonnerie faits par ledit Liévain pour la restauration d'une maison sise rue Neuve-Saint-Lambert, augmenté des intérêts., 30 août 1706; MC/ET/II/356
      Documents du Minutier central concernant l'histoire de l'art (1700-1750), par Mireille Rambaud, tome II [études I à X, soit 2357 actes], Paris, Archives nationales, 1971, p. 124 (instrument de recherche imprimé dématérialisé, certaines notices sont plus détaillées dans la version intégrale accessible en ligne par la rubrique 'Autres instruments de recherche', voir contexte dans le Plan d’orientation général - Notaires de Paris, guides thématiques du Minutier).
    - inventaire après décès de Marie-Anne Vaultier, feme de Charles Olrion, bourgeois de Paris, rue Vieille-Place-aux-Veaux, 9 septembre 1706; MC/ET/II/356
      inventaire après décès; Vieille-Place-aux-Veaux (rue de la); Vaultier, Marie-Anne; Olrion, Charles
    - Testament de Marguerite Lanièpce, fille majeure, couvent des dames Feuillantines du faubourg Saint-Jacques, 17 septembre 1706; MC/ET/II/356
      testament; Saint-Jacques (faubourg); Laniepce, Marguerite
    - Contrat de mariage entre Etienne Pierre Marc, maître graveur, rue Saint-Louis et Marie-Madeleine Macquart, fille de René Macquart (décédé), maître coffretier, quai de Gesvres, 25 septembre 1706; MC/ET/II/356
      contrat de mariage; Saint-Louis (rue); Gesvres (quai de); Marc, Etienne-Pierre; Macquart, Marie-Madeleine; Macquart,René; graveur
    - Inventaire après décès de Marguerite Lanièpce, fille majeure, couvent des dames Feuillantines du faubourg Saint-Jacques, 30 septembre 1706; MC/ET/II/356
      inventaire après décès; Saint-Jacques (faubourg); Laniepce, Marguerite
    - Contrat de mariage entre Nicolas Aumont, compagnon graveur, rue du Paon et Marie Lucas, veuve de Baptiste Desnoyers, compagnon rôtisseur, port de Paris, 18 novembre 1706; MC/ET/II/356
      contrat de mariage; Paon (rue du); Aumont, Nicolas; Lucas, Marie; Desnoyers, Baptiste; graveur; cuisinier
  - Minutes. 1706, octobre - 1706, décembre, octobre 1706 - décembre 1706; MC/ET/II/357
    - Prorogation par Armand-Claude Mollet, pour six années, du bail consenti le 28 septembre 1700 (voir à cette date), à la dame Rouillon., 21 juin 1706; MC/ET/II/357
    - Contrat de mariage entre Louis Robert Doublet, maître passementier boutonnier, rue de la Tabletterie et Marie-Thérèse Poche, fille de Jean Poche, maître passementier boutonnier, rue de la Tabletterie, 9 octobre 1706; MC/ET/II/357
      contrat de mariage; Tabletterie (rue de la); Doublet, Louis-Robert; Poche, Marie-Thérèse; Poche, Jean; passementier; tabletier
    - Procuration donnée par Anne Crespin, veuve de François Lombard, ordinaire de la musique du roi., 11 octobre 1706; MC/ET/II/357
      procuration; Crespin, Anne; Lombard, François; musicien
    - Transport par François Doussot, architecte des bâtiments du roi, demeurant rue Saint-Sauveur, à Louis Gaudet, teinturier, demeurant rue des Arcis, de 150 livres de rente sur les aides et gabelles, moyennant 3.000 livres., 24 octobre 1706; MC/ET/II/357
      Documents du Minutier central concernant l'histoire de l'art (1700-1750), par Mireille Rambaud, tome II [études I à X, soit 2357 actes], Paris, Archives nationales, 1971, p. 69 (instrument de recherche imprimé dématérialisé, certaines notices sont plus détaillées dans la version intégrale accessible en ligne par la rubrique 'Autres instruments de recherche', voir contexte dans le Plan d’orientation général - Notaires de Paris, guides thématiques du Minutier).
    - Hureau (Jean) tailleur de pierre paroisse de Gacheran § Vente par, 10 novembre 1706; MC/ET/II/357
      acte de vente; Hureau, Jean
    - Carré (Claude) menuisier des bâtiments du Roi à Versailles § obligation, 14 novembre 1706; MC/ET/II/357
      obligation; Carré, Claude
    - Sera (Charles), menuisier à Versailles § Obligation envers .., 14 novembre 1706; MC/ET/II/357
      obligation; Sera, Charles
    - Carré (François) menuisier des bâtiments du Roi à Versailles § obligation, 14 novembre 1706; MC/ET/II/357
      obligation; Carré, François
    - Contrat de mariage entre Daniel Degestes, intéressé dans les fermes du roi, rue Saint-Honoré et Anne Herment, fille de Jean Herment, conseiller et medecin ordinaire du roi, rue de Monceau, 17 novembre 1706; MC/ET/II/357
      contrat de mariage; Saint-Honoré (rue); Monceau (rue de); Degestes, Daniel; Herment, Anne; Herment, Jean
    - Pollard (Charles François) entrepreneur des bâtiments du Roi beau frère du marié § Mariage, 17 novembre 1706; MC/ET/II/357
      contrat de mariage; Pollard, Charles François
    - Dépôt de contrat de mariage entre Philippe Routier, chevalier seigneur du Quesnel et de Lamotte, capitaine au régiment de cavalerie de Chartres et Marie-Madeleine d'Anglure, veuve de De Lombard, seigneur des Gardères., 19 novembre 1706; MC/ET/II/357
      contrat de mariage; Routier, Philippe (seigneur du Quesnel et de Lamotte); Anglure, Marie-Madeleine d'; Lombard de (seigneur des Gardères); officier (armée)
    - Inventaire après décès de Pasquier Sanson, maître tonnelier, rue de la Mortellerie, époux de Marie-Anne Barré, 25 novembre 1706; MC/ET/II/357
      inventaire après décès; Mortellerie (rue de la); Sanson, Pasquier; Barré, Marie-Anne; tonnelier
    - Inventaire après décès de Denise Larché, femme de Nicolas Liévain, architecte juré expert, entrepreneur des bâtiments de Paris, rue du Cimetière, 3 décembre 1706; MC/ET/II/357
      inventaire après décès; Cimetière (rue du); Larché, Denise; Lievain, Nicolas; architecte; chef d'entreprise
    - Escan, peintre § (inventaire après décès de la femme de N. Lievain), pour plusieurs ouvrages faits pour l'architecte N. Lievain, dans une maison appartenant à l'évêque d'Arras, rue Neuve Saint-Lambert, 3 décembre 1706; MC/ET/II/357
    - Valet (nommé) maître serrurier ouvrages faits pour l'architecte N. Lievain § Inventaire après décès de la femme de ce dernier, 3 décembre 1706; MC/ET/II/357
      inventaire; Valet, nommé
    - Inventaire après décès de Michel Dhostel, jardinier, Ivry sur Seine, époux de Simone Harmois, 6 décembre 1706; MC/ET/II/357
      inventaire après décès; Ivry-sur-Seine (Val-de-Marne); Dhostel, Michel; Harmois, Simone; jardinier
    - Quittance par Nicolas Liévain à Marie-Valence Lescuyer, veuve de Jacques Amelot, maître des requêtes ordinaire à l'hôtel du roi, demeurant chez les religieuses de la Visitation du faubourg Saint-Jacques, de 5.561 livres 17 sols 6 deniers, soit la moitié de 11.000 livres que lesdits époux Amelot avaient été condamnés à payer à Nicolas Liévain par sentence du Châtelet du 12 avril 1704, pour causes portées en ladite sentence, augmentée des intérêts., 7 décembre 1706; MC/ET/II/357
    - Testament de Floris Molin, prêtre, docteur de Sorbonne, rue de la Heaumerie, 16 décembre 1706; MC/ET/II/357
      testament; Heaumerie (rue de la); Molin, Floris; prêtre